# 购买房产改为长期租赁的相关问题

提问人：风云会 时间：2016-09-22 22:06:58
请教陈版：目前正在做一家新三板业务，遇到一个问题。A公司在产业园区土地上新建了房屋建筑物，土地属于集体土地性质。B公司与A公司签到协议购买该房产，已支付价款 750 万元。由于无法办理房产证，券商建议将购买合同改为二十年的长期租赁合同（B公司想在合同中加入合同期满后，房产归B公司所有的条款）。 请教陈版，如果加入该条款，则记入固定资产，同时披露产权无法办理的事实，账务处理是借：固定资产（实际支付价款即现值） 贷：银行存款 还是借：固定资产（参考附近房产租金，模拟二十年支付租金用实际利率法计算终值折现） 贷：银行存款 贷：未确认融资费用。 如果不加入该条款，则借：长期待摊费用（实际支付价款即现值） 贷：银行存款 还是借：长期待摊费用 贷：银行存款 贷：未确认融资费用。请陈版指点。

回答人：chenyiwei
B应按未来应付款项的现值确认固定资产，按未来应付金额（总额）确认长期应付款，差额为未确认融资费用。 租赁期满后房屋归承租人所有并不是判断融资租赁的唯一标准，与是否转移租赁资产法律上的所有权无关。

提问人：dingo_13 时间：2016-09-25 08:06:32
陈版早上好 看了楼主和陈版的回复有三个地方不太明白，请教陈版：①按照楼主描述，未来应付款为每年的租金，那么长期应付款是每年租金总和，在这种情况下折现利率如何确定？②已经支付的 750 万元如何处理？③查看了一下企业会计准则对融资租金的认定，我是否可以将第三点“即使资产的所有权不转移，但租赁期占租赁资产使用寿命的大部分”作为本案例中确认固定资产的依据呢？

回答人：chenyiwei
1 、折现率为适用于B（买方）的增量借款市场利率。 2 、已支付的 750 万（如在达到预定可使用状态后支付则需折现到达到预定可使用状态之日）应计入资产初始成本。 3 、是考虑因素之一，但根本点是要分析风险报酬转移情况。